臺灣高等法院臺南分院刑事裁定
111年度毒抗字第162號
抗  告  人  施逵凱

上列抗告人因聲請重新審理案件，不服臺灣臺南地方法院中華民
國111年1月17日裁定（110年度毒聲重字第59號）提起抗告，本
院裁定如下：
    主  文
抗告駁回。
    理  由
一、聲請意旨詳如附件刑事聲請重新審理狀所載。　　
二、原裁定意旨略以：被告前因施用毒品案件，經本院於民國95
    年3月2日以95年度毒聲字第130號送觀察、勒戒後，繼於對
    被告施以觀察勒戒評分後，綜合判斷認定有繼續施用毒品傾
    向，復經本院於95年6月15日以95年度毒聲字第460號裁定令
    入戒治處所施以強制戒治，其期間為6個月以上，至無繼續
    強制戒治之必要為止，但最長不得逾1年，有上開裁定書及
    被告前案紀錄表可稽，且經本院職權調閱上開相關案件卷宗
    核閱無訛，其事實認定及法律適用並無違誤。聲請人以其於
    110年11月12日始知悉本件裁定所適用法規顯有錯誤，認本
    院不應以上開裁定將受刑人令入勒戒處所，而應逕行追訴，
    於110年11月17日向本院聲請重新審理，聲請人上開聲請已
    逾裁定確定後30日甚久，故聲請人向本院聲請重新審理，程
    序不合法，應依毒品危害防制條例第20條之1第4項前段駁回
    其聲請等語。
三、本件抗告意旨略以：抗告人前於87年間，因施用第二級毒品
    ，經原審法院以87年度毒聲字第84號裁定令入勒戒處所施以
    觀察、勒戒後，因有繼續施用毒品之傾向，經同院以87年度
    毒聲字第761號裁定令入戒治處所施以強制戒治，再經同院
    以88年度毒聲字第284號裁定停止戒治付保護管束，抗告人
    於保護管束因施用毒品，經原審法院以88年度毒聲字第2308
    號裁定撤銷停止戒治，令入戒治處所施以強制戒治，抗告人
    於上開施用毒品案件5年內之94年1月間至同年12月26日止，
    因連續施用第二級毒品案件，經臺灣臺南地方檢察署檢察官
    以95年度毒偵字第190號起訴，復經原審法院以95年度簡字
    第630號判處有期徒刑6月確定。原審法院95年度毒聲字第46
    0號（即本件聲請事件）以抗告人自94年12月10日起至同年
    月12日止，施用第一級毒品之事實，裁定令抗告人入戒治處
    所施以強制戒治云云。惟因抗告人此前已於5年內再犯施用
    毒品罪，依最高法院103年度台非字第378號判決意旨及相關
    法條之立法理由，本件聲請事件應逕予追溯處罰，上開裁定
    令抗告人入戒治處所施以強制戒治之處分，顯然違背法令。
    抗告人係於110年11月12日始知悉原裁定適用之法規顯有錯
    誤，為此依法抗告，請求撤銷原裁定並駁回檢察官之聲請云
    云。
四、按觀察、勒戒及強制戒治之裁定確定後，聲請重新審理，應
    於裁定確定後30日內提起，但聲請之事由，知悉在後者，自
    知悉之日起算，法院認為無重新審理之理由，或程序不合法
    者，應以裁定駁回之；法院認為無重新審理之理由裁定駁回
    聲請者，不得更以同一原因，聲請重新審理，毒品危害防制
    條例第20條之1第2項、第4項分別定有明文。
五、經查：抗告人前以上開理由聲請重新審理，經原審法院以11
    0年度毒聲重字第60號裁定駁回其聲請，抗告人不服該裁定
    提起抗告，經本院於111年1月13日以111年度毒抗字第35號
    裁定駁回其抗告而確定之情，此有抗告人的前案紀錄及該案
    裁定在卷可稽。
六、抗告人嗣又以同一原因聲請重新審理，依上開規定，自有未
    合，本件原審雖認原確定裁定並無違誤且抗告人已逾30日的
    聲請期間而駁回其聲請，疏未依毒品危害防制條例第20條之
    1第4項後段規逕行駁回其聲請，雖有未洽，但本院認結論並
    無二致，於補充敘明理由後，仍認抗告人之抗告為無理由，
    應予駁回。
七、據上論結，應依刑事訴訟法第412條，裁定如主文。
中　　華　　民　　國　　111 　年　　3 　　月　　31　　日
                  刑事第七庭    審判長法　官  吳勇輝
                                      法　官  吳錦佳
                                      法　官  黃國永
以上正本證明與原本無異。
不得再抗告。
　　　　　　　　　　　　　　　　　　　書記官  葉宥鈞
中　　華　　民　　國　　111 　年　　3 　　月　　31　　日